【裁判字號】    92,上易,985
【裁判日期】    921216
【裁判案由】    清償債務
【裁判全文】
臺灣高等法院民事判決                            九十二年度上易字第九八五號
    上  訴  人  甲○○
    訴訟代理人  張麗美
    被上訴人    中國信託商業銀行
                股份有限公司
    法定代理人  辜仲諒
    訴訟代理人  李育琪
                鍾美瑩
右當事人間請求清償債務事件，上訴人對於中華民國九十二年七月二十五日臺灣台北
地方法院九十二年度訴字第三０四六號第一審判決提起上訴，經本院於中華民國九十
二年十二月二日言詞辯論終結，判決如左：
    主      文
上訴駁回。
原判決命上訴人連帶給付之金額減縮為新台幣參拾玖萬零伍佰柒拾壹元，及自民國九
十二年四月十四日起至清償日止，按年息百分之二十計算之利息及按年息百分之二計
算之違約金。
第二審訴訟費用由上訴人負擔。
    事實及理由
一、按當事人於第二審為訴之變更、追加，非經他造同意，不得為之，但擴張或減縮
    應受判決事項之聲明者，不在此限，民事訴訟法第四百四十六條第一項、第二百
    五十五條第一項第三款定有明文。本件被上訴人於原審係請求上訴人與原審共同
    被告賴信安應連帶給付被上訴人新台幣（下同）六十萬一千五百六十九元，及其
    中五十九萬二千四百七十元部分自民國（下同）九十二年四月十四日起至清償日
    止，按年息百分之二十計算之利息及按年息百分之二計付之違約金。其於第二審
    程序中就上訴人部分則減縮為請求上訴人應與原審共同被告連帶給付三十九萬零
    五百七十一元，及自九十二年四月十四日起至清償日止，按年息百分之二十計算
    之利息及按年息百分之二計付之違約金。經核被上訴人所為減縮請求並未變更訴
    訟標的，僅係減縮其應受判決事項之聲明，是依前揭規定，自應准許。
二、被上訴人起訴主張：原審共同被告賴信安於九十一年六月四日邀上訴人為附卡申
    請人，向被上訴人申領信用卡使用，依約即得於特約商店消費記帳。原審共同被
    告賴信安與上訴人迄至九十二年四月十三日止尚欠六十萬一千五百六十九元未付
    （其中五十九萬二千四百七十元為消費款，九千零九十九元為循環利息），依約
    應負連帶清償之責，並就上開消費款部分給付自最後繳款截止日之翌日即九十二
    年四月十四日起至清償日止，按年息百分之二十計算之利息，及按年息百分之二
    計算之違約金，爰起訴請求如數連帶給付等語。原審為被上訴人勝訴之判決，被
    上訴人於本院審理中就上訴人部分減縮請求，主張：上訴人之附卡確於九十二年
    一月十日註銷，是上訴人就九十二年一月十日以後發生之債務即不負清償之責，
    故上訴人應僅就三十九萬零五百七十一元之本息及違約金部分與原審共同被告賴
    信安負連帶清償責任等語。被上訴人對於上訴人之上訴則聲明駁回上訴。
三、上訴人未於原審言詞辯論期日到場，亦未提出書狀為任何聲明或陳述，經原審判
    決被上訴人勝訴後，上訴人不服，提起上訴，辯稱：上訴人之附卡既於九十二年
    一月十日註銷，上訴人與被上訴人間即無契約關係，故上訴人就原審共同被告賴
    信安所積欠之本件債務即不負連帶清償之責等語，並聲明：(一)原判決關於命上訴
    人給付部分廢棄。(二)右廢棄部分，被上訴人在第一審之訴駁回。
四、查被上訴人主張之事實，業據提出上訴人不爭執其為真正之信用卡申請書、歷史
    帳單彙總查詢資料、信用卡約定條款等件為證（見原審卷第八至十八頁），堪信
    為真正。又依上開信用卡約定條款第三條第一項約定：「正卡持卡人得為經貴行
    （即被上訴人）同意之第三人申請核發附卡，且正卡持卡人或附卡持卡人就各別
    使用信用卡所生應付帳款互負連帶清償責任」，是上訴人就其所持用之信用卡附
    卡遭註銷前所生之債務，依約仍應與正卡持用人即原審共同被告賴信安負連帶清
    償責任。又上訴人主張其所持用之信用卡附卡已於九十二年一月十日註銷之事實
    ，為被上訴人所不爭執，亦堪採信。則依上開說明，被上訴人請求上訴人就九十
    二年一月十日前所生之債務負連帶清償之責，洵屬有據，上訴人所辯尚不足採。
    從而，被上訴人依契約關係請求上訴人於三十九萬零五百七十一元之範圍內與原
    審共同被告賴信安連帶清償，並給付自九十二年四月十四日起算之約定利息及違
    約金，並無不合。原審就此部分為上訴人敗訴之判決，核無違誤，上訴意旨指摘
    原判決此部分不當，求予廢棄改判，為無理由，不應准許。
五、據上論結，本件上訴為無理由，依民事訴訟法第四百四十九條第一項、第七十八
    條，判決如主文。
中      華      民      國    九十二    年     十二     月     十六     日
                                民事第十四庭
                                    審判長法  官  張  劍  男
                                          法  官  蔡  芳  齡
                                          法  官  彭  昭  芬
正本係照原本作成。
不得上訴。
中      華      民      國    九十二    年     十二     月     十六     日
                                          書記官  丁  華  平


司法院資訊處製作；財團法人民間司法改革基金會備份。
